Inventaris van de Fotocollectie Losse Aanwinsten
Nationaal Archief, Den Haag
- Afdrukken en glasnegatieven, deels betrekking hebbend op de familie Van Boetzelaer (en aanverwante families)., 62-63
  - 1 doos met 19de eeuwse glasnegatieven en bijbehorende (latere) afdrukken, 62
    (1) Gezicht op het Bagijnhof te Dordrecht, circa 1890, toegeschreven aan G. Stoof (1856-1915). Glasnegatief en latere afdruk van het negatief.
    (2) Jobje (Jan Willem Lodewijk van Boetzelaer 1888-1893) met hond op schommel, circa 1890, fotograaf onbekend. Glasnegatief en latere afdruk van het negatief.
    (3) Groepsportret van de familie Van Boetzelaer-Roodenburg, Dordrecht 1893 (Den Haag 1895?). Glasnegatief en twee latere afdrukken van het negatief.
    (4) Groepsportret van de kinderen Van Boetzelaer-Roodenburg, 1893-1895. Glasnegatief en latere afdruk van het negatief.
  - 6 losse afdrukken vnl. de families Van Boetzelaer en Roodenburg betreffend, 63
    Betreft negentiende eeuwse afdrukken, een op cabinet card-formaat, de rest groter formaat, opgeplakt op karton. Circa 1890-1900.
- Een zestal lantaarnplaatjes (glaspositieven) met foto’s van een dagje uit naar het strand van de socialistische zangvereniging De Kleine Stem uit Rotterdam. Circa 1900., 64
  Grootvader van de schenker was betrokken bij de zangvereniging.
  Schenking door dhr A.L. de Jong, Den Haag, 11 juli 2015
- Afdrukken van amateurfoto’s gemaakt na mei 1945 in Nederland (in totaal 105 afdrukken) door een Britse militair, Robert Emmett Costello, die als ‘Mechanical Engineer’ werkte voor de ‘British Military Government/Control Commission/Industry Division (Trade/Industry Department)’, 65
  We zien vooral portretten (veelal van vrouwen), groepsfoto’s van personen drinkend en rokend rond een tafel, en personen tijdens vrijetijdsactiviteiten. De personen en de plaatsen op de foto’s zijn onbekend. Met brief van de schenkster (kopie in de doos).
  Schenking door mw E.U Huston, Victoria, Australia, 7 april 2015
- Fotoalbum met opschrift ‘Stichting Nederland Ter Zee / Sumatra O.K. [Oostkust] / Ter Herinnering aan het verlof in het Siantarsche en te Prapat doorgebracht.’, 66
  Bij de foto’s geen namen, data of verdere aanduidingen. Jaren ’30.
  Bevat deels ook foto’s op andere plaatsen gemaakt, onder andere van bemanningsleden op een volledig beijsd schip, de Borobodur en andere foto’s aan boord van schepen.
  Schenking door dhr A. Pauwels, Enkhuizen, via mw E. van Eijck van Heslinga/KB, 28 januari 2015
- Fotomateriaal afkomstig van Ir. E.K.F. (Eduard Karel Frederik) Boswinkel (1924-2003), ingenieur en later hoofd ingenieur bij Rijkswaterstaat met betrekking tot de herstelwerkzaamheden in Zeeuws-Vlaanderen na de watersnoodramp., 67-68
  De heer Boswinkel was hoofd ingenieur-directeur bij het Ministerie van Verkeer en Waterstaat, Rijkswaterstaat, directies Zuid-Holland (1973-1975), Gelderland (1976-1981) en Utrecht (1981-1985). Zijn opleiding ontving hij aan de Technische Hogeschool Delft; in 1950 slaagde hij voor het ingenieursexamen voor civiel ingenieur. Hij trad in datzelfde jaar in dienst bij Rijkswaterstaat, directie Zeeland/arrondissement Terneuzen, als adjunct-ingenieur. Na de watersnoodramp van 31 januari/1 februari 1953 was Boswinkel als ingenieur betrokken bij de herstelwerkzaamheden in de regio’s Terneuzen en Breskens (onder meer bij Cadzand). Het fotomateriaal uit zijn nalatenschap heeft vooral betrekking op het dijkherstel in Zeeuws-Vlaanderen. Een deel van het fotomateriaal is waarschijnlijk van zijn hand, een deel is van andere makers getuige de stempels op de achterzijde.
  Schenking gedaan door de dochter van Ir. E.K.F. Boswinkel, mw R. Boswinkel, Den Haag 17 januari 2014
  - Albumbladen met afdrukken, 67
  - Enveloppen en losse afdrukken, 68
- Portretfoto van Gustave Rolin-Jaequemyns (1835-1902), 69
  Belgisch jurist, diplomaat en vooraanstaand figuur in de wereld van het internationaal recht. Met opschrift in potlood door zijn zoon Edouard Rolin-Jaequemyns (1863-1936) - ‘A mon ami C.- D. Asser, Souvenir de mon père, l'ami du bien .. Rolin-Jaequemyns, Janvier 1930.’ - als geschenk aan mr. Carel Daniel Asser (1866-1939), oudste zoon van Tobias Asser (1838-1913).
  Fotograaf Eugène Pirou (1841-1909), Fotogravure, geplakt op karton.
  Gustave Rolin-Jaequemyns behoorde in 1873 met onder meer Tobias Asser tot de oprichters van het Institut de Droit International in Gent. Hun zoons, Edouard Rolin-Jaequemyns en Carel Daniel Asser, waren beide eveneens actief in de wereld van het internationaal recht. In navolging van zijn vader werd Edouard voorzitter van het Institut de Droit International. In 1923 zat hij de tweejaarlijkse sessie van het Instituut voor, die gehouden werd in Brussel. In 1928-1930 was hij lid van het Permanent Hof van Arbitrage in Den Haag.
  Schenking door dhr J.W. van ’t Hof, Westerbork, op 2 januari 2012
- Omslag met vijf mappen met afdrukken van foto’s betreffende de Bevrijding (mei 1945) en de nasleep van WO II, Nederlands Indië en verder een aantal foto’s betreffend de Verenigde Staten met stempel ‘United States Information Service’, 1945-50. Foto’s afkomstig van de Historische Kring Hoogeveen., 70
  Schenking door dhr Jan Pol, foto- filmbeheerder van Historische Kring Hoogeveen, Hoogeveen, op 1 juli 2011
  - Map Bevrijding
    burgers hun beurt af, mei 1945 (Foto Anefo/Sem Presser).
    Verwoesting Bezuidenhout Den Haag, juni 1945 (Foto Anefo/H. Jansen).
    Terugkeer koningin Wilhelmina op paleis Noordeinde te Den Haag. De lijfwacht van de koningin die haar op alle tochten door het land vergezelde. [in de auto de persoonlijk chauffeur van de vorstin, de heer De Graaf], 6 juli 1945 (Foto Anefo/Meyboom).
    Paleis Noordeinde Den Haag, aankomst koningin Wilhelmina; een minuut voor de aankomst wordt het tapijt geveegd, 6 juli 1945 (Foto Anefo/Meyboom).
  - Map Willem van der Poll
    Een geallieerde militair bij een Duitse wegwijzer bij het plaatsje Zurich (Fr.) bij de afsluitdijk tijdens de bevrijding van Nederland aan het einde van de Tweede Wereldoorlog. Nederland, april 1945 (Foto Anefo/Willem van de Poll)
    Politiebeveiliging op de grote markt te Breda in verband met enorme belangstelling voor koninklijk bezoek tijdens de bevrijdingsfestiviteiten, mei 1945 (Foto Anefo/Willem van de Poll).
    Gereformeerde kerk te Wieringerwerf in ondergelopen Wieringermeerpolder, mei 1945 (Foto Anefo/Willem van de Poll).
    Sergeant van de Landstorm, C.J. Kolyn, met op zijn borst IJzeren Kruis der 1e klasse, in De Harskamp (bij Millingen), juni 1945 (Foto Anefo/Willem van de Poll).
  - Map Nederlands-Indië
    Een liefdadigheidsbijeenkomst/inzamelingsactie voor Nederlands-Indie ? (Fotograaf onbekend)
    ‘Slap the Jap’. Ons Nederlandsch Indisch Leger. Een oefening met machinegeweren in een opleidingskamp op Nieuw Guinea, juli 1945 (Foto Anefo).
    Hr. Ms. Jacob van Heemskerck na terugkeer in de haven, 26 juli 1945 (Foto Anefo/Stevens).
    Vaccinatie van een Indische vrouw door het Rode Kruis (Fotograaf onbekend).
    Gedemobiliseerde militairen in de Koning Willem III school te Batavia, mei 1949 (Foto Dienst Leger Contacten/N. Kroeze).
  - Map Verenigde Staten
    De nieuwe Amerikaanse ambassadeur in Nederland dr. Herman B. Baruch (1872–1953) met de president van Portugal António Óscar Carmona (1869-1951) en minister president António de Oliveira Salazar (1889-1970) (Foto United States Information Service).
    De nieuwe Amerikaanse ambassadeur in Nederland dr. Herman B. Baruch (1872–1953) tijdens een officieel bezoek aan het Amerikaanse vlaggeschip Houston, toen dat schip een bezoek bracht aan Portugal, augustus 1946 (Foto United States Information Service).
    De naamswijziging van de Avenue des Nations in Avenue Franklin D. Roosevelt te Brussel door de Amerikaanse ambassadeur Charles Sawyer (1887-1979) in België met het doorknippen van een lint (1945) (Foto Lulsens/OWI/ANEFO).
    IJsbreker (Foto United States Information Service).
    Het oogsten van natuurijs voor gebruik in de zomer (Foto United States Information Service).
    Het afsluiten van een luchtverzekering door middel van een penning in de automaat (Foto United States Information Service).
    Poolexpeditie van de Amerikaanse Marine, met op de voorgrond een helikopter van de Amerikaanse kustwacht en op de achtergrond schepen van de Amerikaanse Marine (Foto United States Information Service).
    New York bij avond, met het Vrijheidsbeeld en Manhattan op de achtergrond (Foto United States Information Service).
  - Map Onbekend
    Diploma-uitreiking ? (Foto Gerrit van Eck).
    Toespraak voor een aandachtig gehoor in een besloten ruimte (bedrijfskantine?) (Foto ANP).
- Reproducties van foto’s uit Nederlands-Indië in koperdiepdruk, met opschrift KPM [Koninklijke Pakketvaart-Maatschappij]., 71
  De afbeeldingen betreffen: Vrouw van Larat (Tanimbar Eilanden), Vrouw uit de Padangsche Bovenlanden, Vrouwen uit de Padangsche Bovenlanden, Passer te Batavia, Passer te Fort Kock (Sumatra).
  De beelden, die op hoge kwaliteit gereproduceerd zijn, werden mogelijk aan boord of onder relaties van de rederij verspreid.
  Schenking door mw S. Tillema-van de Hem, Heemstede, 8 april 2014
- Foto’s betreffend minister van Buitenlandse Zaken Joseph Luns (minister van BuiZa vanaf 1956-1971):, 72
  Luns bij een conferentie van ambassadeurs in Zuid-Amerika (Foto’s Regeringsvoorlichtingsdienst Nederlandse Antillen) en
  Luns op bezoek in Ecuador. Op een van de foto’s staat Jhr B. J. Elias, ambassadeur in Ecuador (Foto’s Vicente Anibal Mona S. Foto Aeropuerto).
  Schenking door B.G.J. Elias, Amersfoort, op 6 november 2015
- Diverse Anefo-foto’s, voornamelijk betreffende besprekingen van begrotingen in de Tweede Kamer gedurende het dieptepunt van de economische crisis in 1983-1984:, 73
  Foto met betrekking tot een ordedebat over de vaststelling van de datum over het mislukte overleg in de Stichting van de Arbeid en met de ambtenarenbonden, op 22 november 1983. Afgebeeld zijn CDA-fractievoorzitter B. de Vries en VVD-fractievoorzitter E. Nijpels luisterend naar oppositieleider J. den Uyl achter de microfoon (Foto Anefo/Rob Bogaerts)
  Foto tijdens de Tweede Kamer-behandeling van de begroting Economische Zaken, op 15 februari 1984. Afgebeeld is PvdA-woordvoerder A. van der Hek in gesprek met VVD-woordvoerder R.W. de Korte (Foto Anefo/Rob Bogaerts)
  Foto met betrekking tot een commissievergadering over de Medianota, op 14 maart 1984. Afgebeeld zijn minister E. Brinkman (WVC) met zijn topambtenaar J. Verhoeven (directeur-generaal WVC) tijdens de vergadering (Foto Anefo/Rob Croes)
  Foto Prins Claus plant miljoenste boom, Apeldoorn, 29 maart 1972 (Foto Anefo)
  [Vier losse afdrukken]
  Schenking E.J. Hendrikse, Leiden, 2013
- Foto van een bijeenkomst van het kabinet-Schermerhorn-Drees (25 juni 1945 tot 3 juli 1946) in de Ridderzaal met staand Willem Drees (vice-premier, minister van Sociale Zaken), Juliana, Wim Schermerhorn ? (minister-president/.minister van Algemene Oorlogsvoering) en Louis Beel (minister van Binnenlandse Zaken). Foto Persdienst Volksherstel., 74
  Schenking/overdracht door Groninger Archieven, 19 mei 2015
- Luchtfoto van de theeplantage en bijbehorende gebouwen Pasir Salam te Sukabumi, West-Java. Genomen door Kapt. Vliegenier B. Stam, 24 juli 1923., 75
  Schenking door anonieme gever, datum onbekend
- Drie foto’s (latere afdrukken) van de troonsaanvaarding door prinses Juliana te Amsterdam, 4 september 1948 (Foto RVD); de ondertekening van de Akte van soevereiniteitsoverdracht en erkenning van de Republiek Indonesië door koningin Juliana te Amsterdam, 27 december 1949 (Foto NFP); de ondertekening van de Akte van erkenning van de Republiek Suriname door koningin Juliana te Den Haag, 25 november 1975 (Foto RVD)., 76
  Schenking/overdracht door Kabinet der Koningin, jaar niet bekend
- Foto's gemaakt door de vader van mw. M. Broese, 77
  Mapje met negatieven en (contact)afdrukken [Fotohandel J.T.F. Voorwalt, Overveen] van foto’s van de Bevrijding (‘bevrijdingskieken’) en de intocht en aanwezigheid van Canadezen in Overveen en Bloemendaal, begin mei 1945 (foto’s door vader van schenkster gemaakt).
  Mapje met negatieven en afdrukken [Fotohandel J.T.F. Voorwalt, Overveen] van foto’s van het bij Bloemendaal gestrande Zweedse vrachtschip C.A. Banck, zomer 1948 (foto’s door vader van schenkster gemaakt).
  Twee losse foto’s van de haven van Rotterdam, 27 maart 1959 (foto’s door vader van schenkster gemaakt).
  Schenking door mw M. Broese, 21 februari 2014
- Mapje met negatieven en (contact)afdrukken [Foto Kino Strik Hilversum] van foto’s van de Bevrijding en de intocht van geallieerden, plaats onbekend (mogelijk Hilversum ?). Tevens twee losse foto’s van de verwoeste St Laurenskerk te Rotterdam en de verwoeste kerk van de H. Antonius van Padua te Rotterdam. Foto’s gemaakt door/afkomstig van de de heer G.B. Smit en mw W.J.A. Dusseldorp te Hilversum., 78
  Schenking door mw G. Dusseldorp, Leiden, februari 2013
- Portret van prins Willem-Alexander en prinses Maxima in Paleis Noordeinde, ingelijst en gesigneerd door beide, voorjaar/zomer 2001 (Foto Picture Report), 79
  Schenking door dhr T. Steemers, vml hoofd Collectie Nationaal Archief, Den Haag, 2017
- Negatief-album met tien bladen met kleinbeeld-negatiefstroken en bijbehorende contactafdrukken betreffende foto’s van de koninklijke familie, 1946. Opschrift album: Kleinbeeld-Negatief Album voor 24 Films van 36 opnamen als LEICA, CONTAX, RETINA etc. In pen: ‘Kon. Huis/Familie 1946’., 80
  Blad 1 – ‘Juni 1946
  3 prinsesjes alleen
  Bezoek oudjes a/ Soestdijk
  Blad 2 – 29 juni
  Verjaardag Pr. Bernard – Prinsesjes met mutsen
  Blad 3
  idem
  Blad 4 – juni
  Beatrix op sportveld, ook op 5
  Blad 5 – 5 aug.
  Verjaardag Irene / Bea op sport
  Blad 6
  idem, Baden Powell
  Blad 7
  Bezoek Baden Powell aan Paleis’
  Herkomst onbekend [volgens notitie op geel plakkertje ‘komt van BP’]
  De pergamijnen bladen en contactafdrukken zijn op sommige plaatsen voorzien van markeringen in pen, op de contactbladen zijn incidenteel ook foto’s gemarkeerd met ronde rode stickers. Fotograaf onbekend, juni-augustus 1946.
- Verzameling persfoto’s betreffende (1) de watersnoodramp en (2) Rotterdam., 81
  Set 1 betreft foto’s van de watersnoodramp (1953) met beelden van de situatie te Rotterdam, Stellendam en Middelharnis (Goeree-Overflakkee), Heerjansdam (Zwijndrechtse Waard) en foto’s van de evacuatie en hulpverlening vanaf andere plaatsen.
  Set 2 betreft foto’s van Rotterdam: de haven, drie nachtopnames (haven, Hillegersberg, Prinsenhoofd (bijzondere kwaliteit), zicht op de Westzeedijk vanaf de Kleine Parksluis, Blijdorp, Grote of Sint-Laurenskerk (herstel), Ahoy en bezoek van koningin Juliana.
  Jaren ‘50
  Schenking door dhr S. Rijlaarsdam, Made, via ANP, 23 februari 2007
- Een verzameling foto’s, afkomstig uit de familie van schenker, met betrekking tot de Eerste en Tweede wereldoorlog:, 82
  : twee foto’s met betrekking tot de mobilisatie in 1914 (Alphen a/d Rijn, 19 november 1914), foto’s van een groep van onbekende mannen genomen op het platteland en een foto van een bord met opschrift ‘Gemeente Enschede. Beperkte bewegingsvrijheid voor Joden’, een album foto’s van het huwelijk van Theo Woudstra en Tine Scholten en Jaap Stegeman en Jo Scholten op 27 juni 1942 in Enschede, en foto’s op losse bladen van het huwelijk van Riek Vermeer en Peter Stegeman (ouders van schenker) op 8 februari 1943 te Utrecht [op deze foto’s geen verdere aanwijzingen m.b.t. de oorlogssituatie met uitzondering van het genoemde bord vaan de gemeente Enschede].
  Schenking door J. Stegeman, Schaijk (N-Brabant), maart 2015
- Portret van Reinier Cornelis Bakhuizen van den Brink (1810-1865), foto Maurits Verveer, Den Haag, ca. 1860-1865. Albuminedruk, geplakt op karton, ingelijst, 83
  Bakhuizen van den Brink was tussen 1854 en 1865 rijksarchivaris te ’s-Gravenhage.
  Herkomst kamer vml Algemeen Rijksarchivaris M.W. van Boven, december 2007
- Portret van Koningin Wilhelmina met prinses Juliana, zittend op een bank. Foto H. Deutmann, Hoffotograaf, Den Haag, 1914. Daglichtdruk, geplakt op karton, met passe-partout en facet geslepen afdekglas (loszittend). Erbij een metalen houder met aan de bovenzijde een kroon waar het geheel in stond., 84
- Verzameling kleurendia’s betreffend diverse onderwerpen, 85
  kamperen, buitenland (nrs 74, 105, 106), stadsgezicht, buitenland (nr 107), een (groep mensen voor de ingang van een) hotel-café-restaurant (nrs XV/4 en XV/24), man accordeon spelend en pianist (nr XV/21), groep mensen aan boord van een veerpont (Janihudi 3) (nr XV/17), groep mensen bij een boerenhoeve met op de voorgrond een stel kinderen (nr XV/19), groep mensen zittend in een berm langs een autoweg (nr XV/27), groep mensen met (brom)fietsen langs de kant van een weg in een bos (nr XV/20). Kleurendia’s (van enkele is het dekglas gebroken), jaren ’50.
  Schenking door S. Schillemans, gemeente Delft, mei/juli 2012 [restant dia’s uit aangeboden partij dia’s van onbekende herkomst]
- Groepsportret met leden van de fam. Hubrecht en Van Riemsdijk tijdens vrijetijds-bezigheden in de natuur (vlinders vangen), albuminedruk of daglichtdruk geplakt op karton, ca 1899. Glaspositief met portret van een man, mogelijk de heer Bakhuizen van de Brink ? [glas gebroken]., 86
  Herkomst via dhr Geert de Kinkelder, vml archivaris Algemeen Rijksarchief/Nationaal Archief, datum augustus 2012
- Een verzameling foto’s (voornamelijk) met betrekking tot Nederlands-Indië, 87
  Twee foto’s van schepen aangemeerd bij /voor een onbekende kust gelegen, mogelijk Nederlands-Indië [waaronder een groot formaat albuminedruk]; diverse personen bij vroege automodellen (een van de foto’s is gedateerd 1905); diverse foto’s van de wijk Nieuw Tjandi te Semarang (Java) 1926; divers fotomateriaal waaronder twee ansichtkaarten van Hotel Tangkoeban Prahoe, Lembang (Java).
  Diverse technieken, periode ca 1890-1926
  Herkomst onbekend
- Een doosje AGFA Isochrom Platten met 10 glasnegatieven (8.8 x 11.8 cm) met opnames door Jan Stevens van de voetbalwedstrijd Nederland-Frankrijk op 31 oktober 1937 in het Olympisch Stadion te Amsterdam. Uitslag 2-3 (winst voor Frankrijk). Doelpunten 0-1 Nicolas, 0-2 Langiller, 1-2 Smit, 1-3 Courtois, 2-3 Smit., 88
  Schenking door Cees van Nijnatten, via Spaarnestad Photo, als aanvulling aan het archief van het Fotobureau Stevens en Machielsen, later Nationaal Foto Persbureau (NFP), datum onbekend
- Drie doosjes met foto’s verspreid door Profilti Nieuws met afdrukken, 89
  : Nederland viert het 40 jarig Regeringsjubileum van zijn Koningin, Wapenschouw der Koninklijke Weermacht (1-65), Na afloop (66-76), Koninginnedag, Aubade van 2000 zangers en zangeressen olv Sem Dresden (77-82), Huldiging H.M. de Koningin door de Haagse Burgerij (83-86), De Huldigingsoptocht (87-115), Het feestkleed van de Residentie (116-
  Schenking door mw Perluka, 12 oktober 2012
- Verzameling fotoalbums afkomstig van Jan Christiaan Viëtor (1891 - 1983), gezagvoerder bij de Koninklijke Paketvaart-Maatschappij (KPM) bevattend foto’s met betrekking tot zijn werkzaamheden in voormalig Nederlands-Indië, zijn reizen en familie., 90-108
  Over hem zijn de volgende biografische gegevens bekend:
  Jan Christiaan Viëtor (geboren te Amsterdam 8 september 1891 - overleden te Bloemendaal oktober 1983)
  Volgt opleiding aan de Zeevaartschool Prins Hendrikkade, Amsterdam, 26 augustus 1907 tot 16 december 1910
  Stuurmansleerling bij Rotterdamsche Lloyd, 1911
  Werkzaam bij de KPM (Koninklijke Paketvaart Maatschappij 1911 tot 1936
  Gezagvoerder vanaf 1922; met pensioen in 1936
  Commandant OSC (Opleiding Scheepvaartschool Celebes) nu Sulawesi, 1947 – 1948
  Schepen en/of plaatsen in Nederlands Oost Indië waarop hij werkzaam is geweest:
  November 1911, ss Mossel, Soembawa
  December 1911, ss Mossel, Priok (haven van Batavia)
  1912 Officier bij de KPM te Batavia (Weltevreden)
  1912 2 maanden naar de Molukken
  Mei 1912, ss Elout, varend tussen Priok en Soerabaia
  Mei 1912, ss Van Waerwijck (1 reis)
  Juni – december 1912 studie voor 2e rang, in het huis van broer Arnold op Senen A21 te Priok
  24 juni 1913, geslaagd voor examen 2e rang
  April 1913, ss s’Jacob
  1913 1e rang examen te Amsterdam?
  Juni 1913, ss Van Cloon
  November 1914, repatriëring naar Nederland
  Augustus 1919, onderweg naar Nederland voor verlof
  1920 half maart/begin april met een nieuwe paketvaartboot naar Indië
  1921 Overgeplaatst op een boot die op Ambon vaart, waar broer Arnold op dat moment woont
  December 1922 benoemd tot gezagvoerder KPM (op een lijn in de buurt van Makassar)
  Mei 1924 met verlof naar Nederland met de Johan de Witt
  December 1924 terug naar Indië
  Juni 1928, ss Valentijn
  Oktober 1929, ss Generaal van Swieten
  Oktober 1934, tocht Amsterdam-Batavia per KLM ‘IJsvogel’
  Schenking door dhr. Arnoud Viëtor, Amstelveen, 19 december 2018
  - Album 1, 1917-1922, 90
    Plaatsen en onderwerpen: Soerabaja, Kanton (nu Guangzhou), Molukken (Piek van Ternate), Nikko (Japan), Colorado Springs, Huis "Klein Rhodus" te Bodegraven en familie Vermeulen, Amsterdam (Oranjesluizen, Vijzelstraat, Zeeburgerdijk), Pontianak (kaligezicht), Boelabaai, Boeloekoemba, Maoeneri (Flores), Lao Koeloe (Borneo), Padang (Sumatra).
  - Album 2, 1919, 91
    Plaatsen en onderwerpen: Den Helder, Texel, Marken, Amsterdam, Port Said, Padang, Sibolga (Sumatra) etc.
  - Album 3, 1923, 92
    Plaatsen en onderwerpen: Nederlands Oost Indië
  - Album 4, 1923, 93
    Plaatsen en onderwerpen: Djampea (eiland zuid van Celebes), Malakadja, Borong Rapoa.
  - Album 5, 1924-1925, 94
    van Brederode (Santpoort), Ringvaart, Schiphol, Hooge Vuursche, Schoorl, Bussum, Huizen, Vliegveld Waalhaven Rotterdam (met H-NABK, H-NACC, H-NABM), Versailles, Fontainebleau, Parijs, Pagar, Samarinda, Bezouw, tg. Redeb, Tg. Bajoer, koelietrein, Endeh, Dona (Endeh), Kaingapoe, Timor Kupang, Bima Baai, Billiton, Bandoeng, Tjiliwong rivier langs Noordwijk, Weltevreden, Batavia, Kota Baru, Banggala, Martapoera, Sampit (Borneo).
  - Album 6, 1924-1927, 95
    Plaatsen en onderwerpen: Flores, Zuid Celebes, Borneo, Padang, Sumatra, Tijgereilanden (Zuid Celebes), Djampea, Bonerabo, Ceylon, Port Said, Genua, Oost Borneo, Java, Bali.
  - Album 7, 1927-1928, 96
    Plaatsen en onderwerpen: Bangkok, Padang, Tawau (Borneo), Gorontala (Noord Celebes), Krakatau, Pare Pare (Celebes), Pasir, Loa-Boeah, Banggala, Samarinda, Zwitserland (Chateau d'Oex, Davos), Amsterdam.
  - Album 8, 1929-1931, 97
    Plaatsen en onderwerpen: Chateau d'Oex, Montreux, Gstaad, Versailles, Fontainebleau, Heemstede, IJmuiden, Genua, Colombo, Koblenz (en de Rijn), Milaan, Soemba, Celebes, Pare Pare, Danggala, Pasir, Heemstede (ingekleurde foto’s huis Asterkade 23), Tanah Grogot, Kalimantan (foto’s in beslag genomen materiaal gebruikt bij een poging tot opstand en portretten ‘oproerkraaiers’, juli 1931).
  - Album 9, 1933, 98
    Onderwerp: krantenknipsels
  - Album 10, 1931-1934, 99
    Plaatsen en onderwerpen: Padang, Batavia, Ampana (Celebes, nu Sulawesi), Djailolo (Noord Molukken), Buitenzorg, Colombo, Port Said, Marseille, Subang, Menton, Monaco, Versailles, Parijs, 't Kopje (Aerdenhout-Bloemendaal), Enkhuizen, Hotel "de Oude Beuk" (kruising Herenweg-Zandvoortselaan te Heemstede), Heemstede, Haagsche Dierentuin (1863-1943), Uddelermeer, Basel, Zandvoort, Zuidpier IJmuiden, Bandjamasin, Laksoela, Boenta, Pagimana.
  - Album 11, 1934, 100
    Plaatsen en onderwerpen: ss Costa Rica. Amsterdam, Hamburg, Noorwegen (o.a. Odda en Trondheim), Noorderpier IJmuiden.
  - Album 12, 1934-1935, 101
    Plaatsen en onderwerpen: IJmuiden, Zandvoort, Schiphol, Noordwijk, Dierenpark Rhenen, Heemstede, Gaza, Bagdad, Allahabad, Tocal, Dobo, Meranke, Fak Fak (West Papoea), Makassar, Banda, Rokas, (Nieuw Guinea), Kaimana, Tg. Priok, Amoy, Shanghai (en China town), Filipijnen (Cebu en Kolambugan), Ambon.
  - Album 13, 1935-1936, 102